【裁判字號】    97,訴,2703
【裁判日期】    970911
【裁判案由】    強盜
【裁判全文】
臺灣板橋地方法院刑事判決              97年度訴字第2703號
公  訴  人  臺灣板橋地方法院檢察署檢察官
被      告  丁○○
指定辯護人  施習盛律師
上列被告因強盜案件，經檢察官提起公訴（97年度偵字第14720
號），本院判決如下：
    主  文
丁○○犯攜帶兇器強盜罪，處有期徒刑柒年肆月。
扣案之水果刀壹支沒收。
    事  實
一、丁○○因需錢孔急，竟意圖為自己不法之所有，著黑色帽子
    、黑色外套、迷彩內衣、褐色長褲，並攜帶其所有客觀上足
    以對人之生命、身體產生危險之兇器水果刀1 支，於民國97
    年5 月4 日22時45分許，進入位於臺北縣五股鄉○○路○ 段
    10 7號之「阿瘦皮鞋店」，持上開水果刀喝令店員甲○○、
    乙○○、丙○○等3 人進入店內後方之廁所內，同時以預藏
    取自友人曾宏國處之塑膠束條予以綑綁渠等之雙手，復以店
    內之透明膠帶，將渠等眼睛及口封住，至使渠等不能抗拒後
    ，強行搜括店內收銀機及保險櫃內之現金共計新臺幣（下同
    ）13 ,016 元、阿瘦禮券500 元、甲○○之手提包1 個（內
    含印章1 枚、手機1 支、現金6000元、阿瘦禮券5000元、金
    融卡3 張、會員卡2 張及駕照、行照、健保卡、聯名卡、身
    分證各1 張）、乙○○之手提包內之信用卡6 張、金融卡3
    張、身分證1 張、健保卡1 張、駕照1 張、行照1 張、現金
    200 元及丙○○之手提包內之信用卡1 張、金融卡1 張、健
    保卡1 張、駕照1 張、手機1 支等物，得手後旋即逃逸離去
    。嗣經警調閱監視錄影畫面後循線於97年5 月7 日16時40分
    許，在臺北縣五股鄉○○路○ 段313 號9 樓查獲，並扣得上
    開水果刀1 支、塑膠束條1 包、黑色帽子1 頂、黑色外套1
    件、迷彩內衣1 件、褐色長褲1 件、花用剩餘之現金3200元
    及甲○○所有之健保卡1 張、駕照1 張、行照1 張、身分證
    1 張、手機1 支（均業經甲○○領回）；乙○○所有之身分
    證1 張、健保卡1 張、駕照1 張、手機1 支（均業經乙○○
    領回）；丙○○所有之健保卡1 張、手機1 支等物（均業經
    丙○○領回）。
二、案經甲○○、乙○○、丙○○訴由臺北縣政府警察局蘆洲分
    局報請臺灣板橋地方法院檢察署檢察官偵查起訴。
    理  由
一、按被告以外之人於審判外之言詞或書面陳述，除法律有規定
    者外，不得作為證據。另被告以外之人於審判外之陳述，經
    當事人於審判程序同意作為證據，法院審酌該言詞陳述或書
    面陳述作成時之情況，認為適當者，亦得為證據。當事人、
    代理人或辯護人於法院調查證據時，知有第159 條第1 項不
    得為證據之情形，而未於言詞辯論終結前聲明異議者，視為
    有前項之同意，刑事訴訟法第159 條第1 項、第159 條之5
    分別定有明文。查被告丁○○及辯護人對於證人甲○○、乙○○、丙○○、林清河、曾宏國於警詢及偵查中之證述，在
    本院準備程序中，就證據能力一節均表示無意見，且未於本
    案言語辯論終結前聲明異議，本院審酌上開證人於警詢及偵
    查中之陳述係就親身經歷之事實所為，其陳述作成時之情況
    ，並無不適當之情形，自得為證據；另就本件以下調查之其
    餘各項證據，亦均未據被告及辯護人爭執其證據能力，自均
    得為證據。
二、訊據被告丁○○對於上揭犯罪事實，均坦承不諱，核與證人
    甲○○、乙○○、丙○○、林清河、曾宏國於警詢、偵查中
    之證述情節相符。此外，並有臺北縣政府警察局蘆洲分局搜
    索扣押筆錄、扣押物品目錄表、贓證物品清單各1 份、贓物
    認領保管單3 紙、監視器翻拍照片29張、現場照片21張暨扣
    案之水果刀1 支、塑膠束條1 包、黑色帽子1 頂、黑色外套
    1 件、迷彩內衣1 件、褐色長褲1 件、花用剩餘之現金3200
    元等物在卷足資佐證，被告自白核與事實相符，其強盜之犯
    行已臻明確，應予依法論罪科刑。
三、按本件扣案水果刀1 支，其刀柄乃金屬製成，質地堅硬，刀
    鋒銳利，有照片附於偵查卷可稽，以之揮刺自足以傷害人之
    生命、身體，顯為客觀上具有危險性之兇器無疑。核被告所
    為，係犯刑法第330 條第1 項之攜帶兇器強盜罪。爰審酌被
    告正值青壯，竟不思循正途賺取財物，公然持刀強盜店家，
    對被害人身心造成嚴重損害，並致一般民眾人心惶惶，影響
    社會安定秩序，兼衡其素行非劣，有臺灣高等法院被告前案
    紀錄表在卷可稽，因經濟狀況不佳，一時失慮致罹刑章，及
    所強盜之財物金額，復念其行為雖應非難，惟並未傷及無辜
    ，且犯罪後尚能坦承犯行，猶見悔意之態度等一切情狀，量
    處如主文所示之刑。
四、扣案之水果刀1 支，為被告所有供犯本件強盜犯行所用之物
    ，業經被告供明在卷，爰依刑法第38條第1 項第2 款規定併
    予宣告沒收。至扣案之塑膠束條1 包、黑色帽子1 頂、迷彩
    內衣1 件，係被告取自其友人曾宏國之住處，並非被告所有
    之物，亦據被告及曾宏國於警詢時供述在卷；另被告身穿之
    黑色外套、褐色長褲各1 件，均係日常生活必需之用品，並
    無證據證明此為被告特別為強盜犯行所用之物，且上開物品
    復均非違禁物，均不予宣告沒收。
據上論斷，應依刑事訴訟法第299 條第1 項前段，刑法第330 條
第1 項、第38條第1 項第2 款，判決如主文。
本案經檢察官藍海凝到庭執行職務。
中    華    民    國    97    年    9     月    11    日
                      刑事第七庭  審判長法  官  胡堅勤
                                        法  官  張宏節
                                        法  官  李君豪
以上正本證明與原本無異
如不服本判決應於送達後10日內向本院提出上訴狀
                                        書記官  金和國
中    華    民    國    97    年    9     月    11    日
附錄法條：
中華民國刑法第330條
犯強盜罪而有第321 條第1 項各款情形之一者，處七年以上有期
徒刑。
前項之未遂犯罰之。


司法院資訊處製作；財團法人民間司法改革基金會備份。
